臺灣高雄地方法院刑事判決　　　　　　　　　　　　九十三年度易字第一二八二號
　　公　訴　人　臺灣高雄地方法院檢察署檢察官
　　被　　　告　乙○○○
右列被告因違反毒品危害防制條例案件，經檢察官提起公訴（九十三年度毒偵字第四
一五八號），嗣因被告就被訴事實為有罪之陳述，經本院合議庭裁定由受命法官獨任
適用簡式審判程序審理，本院判決如左：
    主  文
乙○○○施用第二級毒品，累犯，處有期徒刑陸月，如易科罰金，以參佰元折算壹日
。
    事  實
一、乙○○○前因違反麻醉藥品管理條例案件，經臺灣彰化地方法院以八十五年度易
    字第一八七八號判處有期徒刑三月確定，另因違反肅清煙毒條例等案件，經臺灣
    高等法院臺中分院以八十六年度上訴字第一六九二號判處有期徒刑三年一月及五
    月，應執行有期徒刑三年三月確定，前開案件接續執行，於民國八十八年三月二
    十四日假釋出監，甫於八十九年九月四日假釋期滿執行完畢。又於九十二年間，
    因施用毒品案件，經本院裁定送觀察、勒戒後，認有繼續施用毒品之傾向，再經
    本院裁定令入戒治處所施以強制戒治，於九十三年一月十五日停止戒治，交付保
    護管束，於同年四月六日期滿，並經臺灣高雄地方法院檢察署檢察官於同年四月
    二十日以九十三年度戒毒偵字第二七四號為不起訴處分確定。詎仍不知悔改，竟
    基於施用第二級毒品之犯意，於九十三年六月十八日上午十時二十五分許回溯二
    十四小時內之某時，在高雄縣鳳山市○○街一三二巷四號之住處，以鋁箔紙施用
    第二級毒品安非他命一次。嗣於九十三年六月十八日上午十時二十五分許，因其
    為列管毒品人口，依高雄縣警察局鳳山分局之通知至該分局接受採尿送驗而查獲
    上情。
二、案經高雄縣警察局鳳山分局報告臺灣高雄地方法院檢察署檢察官偵查起訴。
    理  由
一、按本件被告乙○○○所犯係死刑、無期徒刑、最輕本刑為三年以上有期徒刑以外
    之罪，其於準備程序就前揭被訴事實為有罪之陳述，經受命法官告知簡式審判程
    序之旨，並聽取其與公訴人之意見後，本院認無不得或不宜改依簡式審判程序進
    行之情事，依刑事訴訟法第二百七十三條之一第一項、第二百八十四條之一規定
    ，裁定本件由受命法官獨任進行簡式審判程序，合先敘明。
二、右揭犯罪事實，業據被告於本院審理中坦承不諱，且被告於九十三年六月十八日
    上午十時二十五分許所採集之尿液，經送驗結果，呈甲基安非他命陽性反應，有
    臺灣檢驗科技股份有限公司九十三年七月九日報告編號：ＫＺ00000000
    0000號之濫用藥物尿液檢驗報告一份附卷可稽。按甲基安非他命經口服投與
    後，約百分之七十於二十四小時內可自尿液中排出，又其尿液內含甲基安非他命
    成分之檢出，與投與甲基安非它命的量、個人體質、檢驗儀器之精密度有關，通
    常採尿化驗是否呈陽性反應，應以投與後二十四小時內所採者為宜，此有行政院
    衛生署藥物食品檢驗局（八０）藥檢壹字第四五二九號函可查。依上開說明，足
    認被告前揭自白與事實相符，應堪採為被告有罪之證據，則被告右揭施用第二級
    毒品安非他命一次之犯行，堪以認定。
三、被告前於九十二年間，因施用毒品案件，經本院裁定送觀察、勒戒後，認有繼續
    施用毒品之傾向，再經本院裁定令入戒治處所施以強制戒治，於九十三年一月十
    五日停止戒治，交付保護管束，於同年四月六日期滿，並經臺灣高雄地方法院檢
    察署檢察官於同年四月二十日以九十三年度戒毒偵字第二七四號為不起訴處分確
    定，此有臺灣高等法院被告全國前案紀錄表一份在卷可考，則被告於前案強制戒
    治執行完畢釋放後，五年內再犯本件毒品危害防制條例第十條第二項之罪，犯罪
    事證明確，應依法論科。
四、查安非他命係毒品危害防制條例第二條第二項所稱之第二級毒品，不得非法持有
    、施用。核被告所為，係犯毒品危害防制條例第十條第二項之施用第二級毒品罪
    。其施用第二級毒品前後持有安非他命之低度行為，應為施用之高度行為所吸收
    ，不另論罪。又被告前因違反麻醉藥品管理條例案件，經臺灣彰化地方法院以八
    十五年度易字第一八七八號判處有期徒刑三月確定，另因違反肅清煙毒條例等案
    件，經臺灣高等法院臺中分院以八十六年度上訴字第一六九二號判處有期徒刑三
    年一月及五月，應執行有期徒刑三年三月確定，前開案件接續執行，於八十八年
    三月二十四日假釋出監，甫於八十九年九月四日假釋期滿執行完畢，有前揭臺灣
    高等法院被告全國前案紀錄表足按，其受有期徒刑之執行完畢，五年以內再犯本
    件有期徒刑以上之罪，為累犯，應依刑法第四十七條規定加重其刑。爰審酌被告
    施用毒品，曾先後經觀察、勒戒、強制戒治，仍未戒絕毒品，足見其並無悔意，
    且戒斷毒癮之意志不堅，惟念其施用毒品乃自戕行為，尚未危害他人，且僅施用
    一次，犯罪情節非重等一切情狀，量處如主文所示之刑，併諭知易科罰金之折算
    標準。
據上論斷，應依刑事訴訟法第二百七十三條之一第一項、第二百八十四條之一、第二
百九十九條第一項前段，毒品危害防制條例第十條第二項、第二十三條第二項，刑法
第十一條前段、第四十七條、第四十一條第一項，罰金罰鍰提高標準條例第二條，判
決如主文。
本案經檢察官甲○○到庭執行職務。
中      華      民      國    九十三    年      十      月     十四     日
                                  臺灣高雄地方法院刑事庭
                                              法  官   王雅苑
右正本證明與原本無異。
如不服本判決，應於判決送達後十日內，向本院提出上訴狀。
                                              書記官   林志衡
中      華      民      國    九十三    年      十      月     十四     日
附錄法條：
毒品危害防制條例第十條第二項
施用第二級毒品者，處三年以下有期徒刑。
